臺灣板橋地方法院刑事裁定　　　　　　94年度交聲字第1896號
原處分機關　交通部公路總局臺北區監理所蘆洲監理站
異　議　人　甲○○
即受處分人
上列異議人因違反道路交通管理處罰條例案件，對於交通部公路
總局臺北區監理所蘆洲監理站民國九十四年九月二十二日北監蘆
字第裁四六—ＡＣＶ五二二五０二號所為之裁決處分（原舉發案
號：臺北市政府警察局北市警交大字第ＡＣＶ五二二五０二號）
，聲明異議，本院裁定如下：
    主  文
異議駁回。
    理  由
一、原處分意旨略以：異議人即受處分人甲○○於民國九十四年
    八月十六日下午五時五十三分許，騎乘車號ＬＺ九—００三
    號重型機車，行經臺北市士林區○○○路與劍潭路口時，因
    行經有燈光號誌管制之交岔路口闖紅燈及不聽勤務人員制止
    而逃逸之違規行為，經警掣單舉發，原處分機關乃依道路交
    通管理處罰條例第五十三條、第六十條第一項、第六十三條
    第一項第一款、第三款之規定，裁處罰鍰新臺幣四千八百元
    ，並記違規點數四點。
二、異議意旨略以：異議人於九十四年八月十六日下午五時五十
    三分許，並未騎乘車號ＬＺ九—００三號重型機車，行經臺
    北市士林區○○○路與劍潭路口，舉發機關亦未能提出任何
    證據，請求撤銷原處分云云。
三、按汽車駕駛人，行經有燈光號誌管制之交岔路口闖紅燈者，
    處新臺幣一千八百元以上五千四百元以下罰鍰，並記違規點
    數三點，道路交通管理處罰條例第五十三條、第六十三條第
    一項第三款定有明文。又按汽車駕駛人，駕駛汽車有違反本
    條例之行為，經交通勤務警察或依法令執行交通稽查任務人
    員制止時，不聽制止或拒絕停車接受稽查而逃逸者，除按各
    該條規定處罰外，處新臺幣三千元以上六千元以下罰鍰，並
    記違規點數一點，道路交通管理處罰條例第六十條第一項、
    第六十三條第一項第一款亦定有明文。
四、經查：
  (一)異議人即受處分人甲○○於九十四年八月十六日下午五時五
    十三分許，騎乘車號ＬＺ九—００三號重型機車，行經臺北
    市士林區○○○路與劍潭路口時，因行經有燈光號誌管制之
    交岔路口闖紅燈及不聽勤務人員制止而逃逸之違規行為，經
    臺北市政府警察局以北市警交大字第ＡＣＶ五二二五０二號
    通知單舉發一情，有臺北市政府警察局北市警交大字第ＡＣ
    Ｖ五二二五０二號舉發違反道路交通管理事件通知單影本一
    件在卷可稽。
  (二)異議人雖以前開情詞置辯，然證人即負責舉發之臺北市政府
    警察局士林分局交通分隊員警乙○○到庭證稱：「當時是下
    午五到七點，我們是執勤交通疏導崗，正在疏導交通。當時
    車流很大，我站在中山北路和劍潭交叉路口的人行道，路口
    是Ｔ字型，我在控燈，我看到在違規時間，有一部山葉的摩
    托車過來，往北方騎，他騎在慢車道，當時我在控燈，黃燈
    已經閃五秒左右，已經變成紅燈時，我看到這部摩托車在停
    止線後約二到三十公尺，這部摩托車速度很快，絲毫沒有減
    速的跡象，下一個行人的號誌開始亮，行人要開始過馬路，
    這部摩托車還衝出來，我拿指揮棒制止他，他蛇行閃我，就
    騎走了，我記下他的車牌號碼、車身的顏色及廠牌，我回去
    向同事查詢，發現這部車沒有失竊，我就逕行舉發。」、「
    （當時看到車牌是ＬＺ九—００三？）是的。我看到的車牌
    、顏色和我查詢的資料吻合。」、「（你距離那部車有多遠
    ？）我拿指揮棒時，他繞過我的指揮棒騎走，我就馬上看他
    的車牌。」、「（你的視力為何？）我沒有近視，而且我們
    常常在開單，對記車牌都很快。」等語（參見本院九十四年
    十一月十一日訊問筆錄第二至三頁），以證人乙○○係臺北
    市政府警察局士林分局交通分隊之警員，平日職司犯罪偵查
    及道路交通管理、維護交通秩序之指揮稽查等工作，其與異
    議人間，素昧平生又無怨隙，殊無甘冒偽證罪責，故為不實
    舉發之理由存在，是證人乙○○之證言，自屬可信；而證人
    乙○○既係在發現車號ＬＺ九—００三號重型機車闖紅燈後
    ，旋即以指揮棒示意該車騎士停車，並於該車繞過其指揮棒
    後立即觀察該車之車牌號碼，則以證人乙○○與該違規機車
    距離之近，證人乙○○又無近視等視力上之障礙，並係特意
    觀察該違規機車之車牌號碼，證人乙○○當可清楚看見並記
    下該違規機車之車號為是；且證人乙○○當時非僅記下該違
    規機車之車號，並同時記下該違規機車之車身顏色為「紅色
    」及機車廠牌為「山葉」一情，亦有臺北市政府警察局北市
    警交大字第ＡＣＶ五二二五０二號舉發違反道路交通管理事
    件通知單影本一紙在卷可參，而車號ＬＺ九—００三號重型
    機車之車身顏色確為「紅色」，機車廠牌確為「山葉」一節
    ，亦為異議人所自承，顯見證人乙○○所記下之車號與該車
    號所屬機車之車身顏色、廠牌均屬相符，益徵證人乙○○並
    無誤記車牌號碼之情形；輔以異議人自陳其並未將車號ＬＺ
    九—００三號重型機車出借他人，是異議人確有於前揭時、
    地，騎乘車號ＬＺ九—００三號重型機車，行經有燈光號誌
    管制之交岔路口闖紅燈及經交通勤務警察制止時，不聽制止
    而逃逸之違規行為甚明。
  (三)又舉發交通違規並不以照相存證為其要件，亦不以舉發照片
    為唯一之證明方法，事實上，甚多之違規案件，尤其係員警
    當場攔截舉發之案件，多所因違規係於一瞬間發生，且當地
    並未設置有自動照相設備而不及拍照存證，惟若舉發之員警
    係親眼見聞違規之經過，並經以證人之身分具結後為證述，
    此等證人之證詞仍不失為證明方法之一種，是證人乙○○既
    係親眼目睹異議人違規之經過，其證言並屬可信，已如前述
    ，則依證人乙○○之證言，自已足認定異議人確有上述之違
    規行為，異議人僅以員警未能提出舉發照片為辯，當無可採
    。
五、從而，本件異議人前開違規事證已足堪認定。則原處分機關
    依據前揭道路交通管理處罰條例第五十三條、第六十條第一
    項、第六十三條第一項第一款、第三款之規定，裁處罰鍰新
    臺幣四千八百元，並記違規點數四點，核無違誤。本件異議
    人之異議為無理由，應予駁回。
據上論斷，應依道路交通案件處理辦法第十九條，裁定如主文。
中　　華　　民　　國　九十四　年　十一　　月　十五　　日
                        交通法庭法  官    曾淑娟
上列正本證明與原本無異。
如不服本裁定，應於裁定送達後五日內向本院提出抗告狀。
                                書記官    陳金鳳
中　　華　　民　　國　九十四　年　十一　　月　十五　　日
